臺灣板橋地方法院刑事判決　　　　　　　94年度訴字第2230號
公　訴　人　臺灣板橋地方法院檢察署檢察官
被　　　告　甲○○
指定辯護人　本院公設辯護人黃青慧
上列被告因違反槍砲彈藥刀械管制條例案件，經檢察官提起公訴
（九十四年度偵字第一四五八五號），本院判決如下：
    主  文
甲○○未經許可，持有可發射子彈具有殺傷力之改造槍枝，處有
期徒刑年，併科罰金新臺幣萬元，罰金如易服勞役，以新臺
幣玖佰元即銀元佰元折算壹日。扣案之仿ＷＡＬＴＨＥＲ廠Ｐ
ＰＫ／Ｓ型半自動手槍製造之玩具手槍換裝土造金屬槍管之改造
手槍（含彈匣，槍枝管制編號0000000000號）壹枝沒
收。
    事  實
一、甲○○明知未經主管機關許可，不得持有具殺傷力之改造手
    槍，竟於民國九十四年八月二十日某時許，在臺北縣樹林火
    車站附近不詳網咖上網，見刊登販賣槍枝之網頁，竟一時好
    奇，透過網路向真實姓名年籍不詳，綽號「志翔」之成年男
    子，以新臺幣（下同）二萬元之價格，購買可發射子彈具有
    殺傷力之仿ＷＡＬＴＨＥＲ廠ＰＰＫ／Ｓ型半自動手槍製造
    之玩具手槍換裝土造金屬槍管之改造手槍一枝（含彈匣，槍
    枝管制編號：0000000000號），並於同日二十時
    許在臺北縣中和市○○路交付二萬元給「志翔」，由「志翔
    」將上開槍枝交付甲○○，未經許可而持有之。嗣於九十四
    年八月二十六日二十一時許，在友人盧繼安位於臺北縣樹林
    市○○路○段六二之十五號出租房間天花板內為警查獲。
二、案經臺北縣政府警察局土城分局報告臺灣板橋地方法院檢察
    署檢察官偵查起訴。
    理  由
一、訊據被告甲○○對於上揭犯罪事實坦承不諱，復有扣案之改
    造手槍（槍枝管制編號0000000000號）一枝、現
    場照片十張，足資佐憑。又扣案之槍枝，經內政部警政署刑
    事警察局鑑定，係仿ＷＡＬＴＨＥＲ廠ＰＰＫ／Ｓ型半自動
    手槍製造之玩具手槍換裝土造金屬槍管之改造手槍，機械性
    能良好，可擊發適用子彈，具有殺傷力，有該局九十四年九
    月十二日刑鑑字第○九四○一三五二四○號槍彈鑑定書在卷
    足稽。被告自白核與事實相符，其犯行明確，洵堪認定。
二、核被告甲○○所為，係犯槍砲彈藥刀械管制條例第八條第四
    項之未經許可持有改造手槍罪。辯護人為被告辯稱，本件槍
    枝並無經嚴密程序改造，犯罪情節尚非嚴重，被告因網路誘
    惑，並無以槍枝從事其他不法行為之動機，且被告並無前科
    ，父親病重，弟弟尚在就學中，一家經濟全賴被告工作賺錢
    維繫，並提出戶籍謄本、國立臺灣大學醫學院附設醫院診斷
    證明書、學生證、任職證明等文書，請依刑法第五十九條酌
    減其刑。按刑法第五十七條所列各款，為量刑時應行注意之
    事項，並非同法第五十九條酌減其刑之根據，刑法五十九條
    酌減其刑之規定，必於犯罪之情狀，另有特殊之原因與環境
    等等，在客觀上足以引起一般同情，而顯然可憫，認為即予
    宣告法定低度刑期尤嫌過重者，始有其適用。則單純犯罪情
    節輕微、犯人之品行、素行、犯罪後態度等情狀，僅可為法
    定刑內從輕科刑之標準，非可執為酌減其刑之理由。有鑑於
    國內槍枝氾濫，持槍犯罪之重大案件頻傳，嚴重危害社會安
    寧秩序，被告未經許可持有改造手槍乙節，就犯罪當時並無
    特殊之原因與環境，在客觀上足以引起一般同情，而顯然可
    憫，本院認為無刑法第五十九條所規定之情狀，不予酌減。
    爰審酌被告素行良好、智慮尚輕，因一時好奇而持有改造手
    槍，持有時間非長，犯罪情節尚非重大、犯後態度良好，量
    處如主文所之刑，罰金部分，則諭知易服勞役之折算標準，
    以資懲儆。扣案之仿ＷＡＬＴＨＥＲ廠ＰＰＫ／Ｓ型半自動
    手槍製造之玩具手槍換裝土造金屬槍管之改造手槍（含彈匣
    ，槍枝管制編號0000000000號）一枝，為違禁物
    ，依刑法第三十八條第一項第一款規定宣告沒收。
據上論斷，應依刑事訴訟法第二百九十九條第一項前段，槍砲彈
藥刀械管制條例第八條第四項，刑法第十一條前段、第四十二條
第二項、第三十八條第一項第一款，罰金罰鍰提高標準條例第二
條，現行法規所定貨幣單位折算新臺幣條例第二條，判決如主文
。
本案經檢察官朱立豪到庭執行職務。
中　　華　　民　　國　　94　　年　　12　　月　　28　　日
                  刑事第十七庭審判長法　官  張江澤
                                    法  官  王綽光
                                    法  官  絲鈺雲
以上正本證明與原本無異
如不服本判決應於送達後10日內向本院提出上訴狀
                                    書記官　葉子榕
中　　華　　民　　國　　94　　年　　12　　月　　28　　日
附錄本案論罪科刑法條全文
未經許可，製造、販賣或運輸鋼筆槍、瓦斯槍、麻醉槍、獵槍、
空氣槍或第四條第一項第一款所定其他可發射金屬或子彈具有殺
傷力之各式槍砲者，處無期徒刑或五年以上有期徒刑，併科新臺
幣一千萬元以下罰金。
未經許可，轉讓、出租或出借前項所列槍枝者，處五年以上有期
徒刑，併科新臺幣一千萬元以下罰金。
意圖供自己或他人犯罪之用，而犯前二項之罪者，處無期徒刑或
七年以上有期徒刑，併科新臺幣一千萬元以下罰金。
未經許可，持有、寄藏或意圖販賣而陳列第一項所列槍枝者，處
三年以上十年以下有期徒刑，併科新臺幣七百萬元以下罰金。
第一項至第三項之未遂犯罰之。
